臺灣高雄地方法院刑事裁定
111年度單聲沒字第56號
聲  請  人  臺灣高雄地方檢察署檢察官
被      告  陳羿伶


上列聲請人因被告違反商標法案件，聲請宣告沒收（111年度執
聲字第428號），本院裁定如下：
    主  文
扣案如附表所示之物均沒收。
    理  由
一、聲請意旨略以：被告陳羿伶前因違反商標法案件，經檢察官
    為緩起訴處分確定，惟扣案如附表所示之物，各為侵害商標
    權之物品、犯罪所得，爰依刑法第40條第2項及商標法第98
    條規定，聲請單獨宣告沒收等語。
二、按侵害商標權、證明標章權或團體商標權之物品或文書，不
    問屬於犯罪行為人與否，沒收之。犯罪所得，屬於犯罪行為
    人者，沒收之，商標法第98條、刑法第38條之1第1項前段分
    別定有明文。又按違禁物或專科沒收之物得單獨宣告沒收。
    檢察官依第253條或第253條之1為不起訴或緩起訴之處分者
    ，對刑法第38條第2項、第3項之物及第38條之1第1項、第2
    項之犯罪所得，得單獨聲請法院宣告沒收，刑法第40條第2
    項、刑事訴訟法第259條之1亦有明定。
三、經查：被告前於民國109年11月25日起因違反商標法案件，
    於同年11月26日為警蒐證而經查獲，經臺灣高雄地方檢察署
    檢察官以110年度偵字第283號為緩起訴處分確定，且緩起訴
    期滿未經撤銷等情，有上開緩起訴處分書、執行緩起訴處分
    命令通知書及報告書附卷可憑。又前開案件扣得如附表編號
    1所示之物，經鑑定結果係仿冒德商阿迪達斯公司商標之物
    品，有貞觀法律事務所出具之鑑定報告書1份（見警卷第16
    頁）在卷可稽，堪認前開扣案物確屬侵害商標權之商品，依
    商標法第98條之規定，不問屬於犯罪行為人與否皆應沒收之
    ，自屬專科沒收之物，應依刑法第40條第2項規定單獨宣告
    沒收。又警方基於蒐證目的向被告購買上開仿冒商品所支付
    之費用即扣案如附表編號2所示之現金為新臺幣990元，業據
    被告於警詢時供承在卷（見警卷第9頁），並將該等款項交
    警扣押，有屏東縣政府警察局屏東分局扣押筆錄及扣押物品
    目錄表附卷為證（見警卷第11至14頁），依刑法第38條之1
    第1項前段規定，亦應沒收（該金額係員警因蒐證支付予被
    告費用，依刑法第38條之3規定意旨，仍不影響權利人原來
    可以主張之權利）。聲請人就此部分雖漏引刑法第38條之1
    第1項前段規定，惟此無礙本院依職權補充法條。是以，聲
    請人就附表所示之物品聲請單獨宣告沒收，核屬有據，應予
    准許。
據上論斷，應依刑事訴訟法第455條之36第2項、第259條之1，商
標法第98條，刑法第38條之1第1項前段、第40條第2項，裁定如
主文。
中　　華　　民　　國　　111 　年　　6 　　月　　20　　日
　　　　　　　　　刑事第十四庭  法　官　呂明燕
以上正本證明與原本無異。
如不服本裁定，應於收受送達後5 日內向本院提出抗告狀。
中　　華　　民　　國　　111 　年　　6 　　月　　20　　日
　　　　　　　　　　　　　　　　書記官　李宗諺　　　　　
附表：
編號 扣押物品名稱 數量 1 仿冒德商阿迪達斯公司ADIDAS商標圖樣之長夾錢包 5件（含員警蒐證購得1件） 2 現金（新臺幣） 990元